Minutes et répertoires du notaire Michel de FELIN, 8 mai 1527 - 1554 (étude III)
Archives nationales
- Minutes de Michel de FELIN, 8 mai 1527 - 1554; MC/ET/III/2 - MC/ET/III/49
  - Minutes. 1535, 1er avril - 1536, 16 avril, 1er avril 1535 - 16 avril 1536; MC/ET/III/12
    - Procuration par Mme de Sarrebruche, à Guillaume de Boysbertheau, capitaine de la Rocheguyon., 1 décembre 1535; MC/ET/III/12
    - Transport de hareng par Bonnet Duret, voiturier par eau et Louis Lyerot, aussi voiturier par eau, pour Augustin Poictevin, voiturier par eau., 2 décembre 1535; MC/ET/III/12
    - Quittance de compte de tutelle par Fiacre Maccart, maitre chaussetier, à Jean L'Official, marchand., 3 décembre 1535; MC/ET/III/12
    - Vente par Louis Guedon, à Tristan Guedon, son frère, d'un fief appelé fief de Pallis, assis en la paroisse de Chastas., 3 décembre 1535; MC/ET/III/12
    - Constitution par Guillaume Barrel, marchand de chevaux, demeurant rue du Petit Lion, à Robert Le Goix, marchand., 6 décembre 1535; MC/ET/III/12
    - Titre nouvel par Antoine et Jacques Tirtin, laboureurs, demeurant près Montmorency, à propos d'une maison de feu Guillaume Tirtin, leur père, en son vivant aussi laboureur., 6 décembre 1535; MC/ET/III/12
    - Accord au sujet de lois entre Antoine Sanguin, évêque d'Orléans, abbé mandataire de l'abbaye de Saint-Benoit, et Antoine Duprat, seigneur de Nantouillet., 7 décembre 1535; MC/ET/III/12
    - Constitution par Nicolas Dufour, marchand, et Jean Tardieu, marchand chapelier, d'une terre plantée de vignes au terroir de Courbevoie, lieu de Maulevault, près le port de Milly.., 7 décembre 1535; MC/ET/III/12
    - Quittance par Adrian Bridou, laboureur, demeurant à Milly-sur-Marne, Jean Bridou, meunier, demeurant au moulin de Beault, paroisse de Nogent-sur-Marne, Michel Bridou, tavernier, demeurant audit Milly, et Jean Lebouc, marchand, demeurant au pont de Gournay, à cause de Marion Bridou, sa femme, à Claude Bridou, praticien, demeurant audit Nogent., 9 décembre 1535; MC/ET/III/12
    - Vente par Michel Bridou, hôtelier, à Jean Bridou, meunier., 9 décembre 1535; MC/ET/III/12
    - Vente par Claude Guay, demeurant à Nogent-sur-Marne, à cause de sa femme Jeanne Bridou, fille de feu Jean Bridou à Michel Bridou, hôtelier., 9 décembre 1535; MC/ET/III/12
    - Vente par Michel Bridou, hôtelier, demeurant à Milly-sur-Marne, et Jeanne Goussault, sa femme,, à Jean Bridou, meunier, demeurant au moulin de Beault, paroisse de Nogent-sur-Marne., 9 décembre 1535; MC/ET/III/12
    - Déclaration concernant Louise de Becdelièvre, veuve de Denis Duval., 9 décembre 1535; MC/ET/III/12
    - Accord entre Claude Bridou, praticien, demeurant à Nogent-sur-Marne, tant en son nom que comme ayant-droit par transport de Michel Bridou et Mathieu Bridou, ses frères, et encore comme tuteur de Jeanne Bridou, mineure, Adrien Bridou, laboureur, demeurant à Milly-sur-Marne, Jean Bridou, meunier, demeurant au moulin de Beault, paroisse de Nogent-sur-Marne, d'un côté et Jean Le Bouc, marchand laboureur, demeurant au Pont de Gournay, à cause de Marie Bridou, sa femme, de l'autre., 9 décembre 1535; MC/ET/III/12
    - Titre nouvel par Jean de Crevecueur, orfèvre, à propos d'une terre située à Chéry-en-Brie, près la Villenueve-Saint-Denis., 10 décembre 1535; MC/ET/III/12
    - Partage de succession par Jacques Coquere, pêcheur, époux d'Annette Félix., 11 décembre 1535; MC/ET/III/12
      partage; Coquere, Jacques; Felix, Annette; marin-pêcheur
    - Vente par Pierre La Lemende, laboureur, demeurant à Rosny, à Jean Le Faulcheur, aussi laboureur, demeurant à Bagnolet, d'une rente., 11 décembre 1535; MC/ET/III/12
    - Déclaration par Pierre Vachet, hôtelier, à propos du bail de Claude Vachet,son fils, mercier, demeurant à Lagny., 11 décembre 1535; MC/ET/III/12
    - Titre nouvel par Baptiste Ravenot, laboureur, demeurant à Saint-Denis, à propos d'une maison sise audit Saint-Denis., 11 décembre 1535; MC/ET/III/12
    - Quittance par Clément Le Villain, vendeur de poisson, à Jean de La Chesnaye, seigneur d'Evry-en-Brie, notaire et secrétaire du roi., 14 décembre 1535; MC/ET/III/12
    - Transaction entre Etienne Rochart, procureur au Parlement, et Jean de Villiers, sergent à verge., 16 décembre 1535; MC/ET/III/12
    - Vente par Jean Budé, seigneur d'Yères-en-Brie, conseiller du roi et garde de ses chartes, Guy Budé, seigneur de Villiers-sur-Marne, notaire et secrétaire du roi, Nicole Budé, Louis Budé l'Ainé, Louis Budé le Jeune, Jacques Dreux Budé, Etienne Leblanc, conseiller du roi, contrôleur général de son épargne, en son nom et comme tuteur des enfants qu'il a eu avec feu Catherine Budé, tous héritiers de Guillemette, en son vivant veuve de Dreux Budé, en son vivant seigneur dudit Yères à Nicolas Lucas, épicier., 16 décembre 1535; MC/ET/III/12
    - Vente par Jean Budé, seigneur d'Yères en Brie, à Jean Baron, marchand, demeurant audit Yères, de trente arpents de bois taillés, audit terroir d'Yères., 17 décembre 1535; MC/ET/III/12
    - Bail par Hélène de Saveuze, veuve de Charles Despotoz, en son vivant seigneur de Drajou, conseiller du roi et maître des requêtes ordinaires de son hôtel, à Michel Dujardin, sergent royal au bailliage de Montfort-la-Mauloy, d'une maison, audit bailliage de Montfort., 19 décembre 1535; MC/ET/III/12
    - Quittance de compte par Nicolas Louvet, maitre boulanger, fils de feu Quentin Louvet, en son vivant aussi maitre boulanger, à Georges Nourry, aussi maitre boulanger., 20 décembre 1535; MC/ET/III/12
    - Procuration par François de Montmiral, curé de Versailles, au val de Gallie, à Lucas Pajonnet, praticien., 20 décembre 1535; MC/ET/III/12
    - Procuration par Thibault de Longuejoe, seigneur, à Jean Briçonnet, marchand., 20 décembre 1535; MC/ET/III/12
    - Vente par Pierre Poupart, maitre cordonnier, et Marguerite Gilbert, sa femme, à Jean Escoffier, rubannier, d'une pièce de terre sise au terroir de la Villette., 21 décembre 1535; MC/ET/III/12
    - Titre nouvel par Jacques Martin, laboureur de vignes, demeurant à Sarcelles., 22 décembre 1535; MC/ET/III/12
    - Quittance par Martin Coichant, orfèvre à M. Le Sénéschal, drapier., 23 décembre 1535; MC/ET/III/12
    - Vente par Eglet Bucher, maitre jardinier, à Robert Saguere, jardinier du roi, d'une pièce de terre plantée de vignes à la Courtille., 27 décembre 1535; MC/ET/III/12
    - Constitution concernant Pierre Berault, laboureur., 28 décembre 1535; MC/ET/III/12
    - Vente par Perrette de Rosny, veuve de Jean Courtois, en son vivant laboureur, demeurant à Romainville, à Colas de Rosny, son frère, aussi laboureur, demeurant à Bagnolet., 28 décembre 1535; MC/ET/III/12
    - Obligation par Pierre Hanas, prêtre, à Anne du Drac, seigneur, veuve de Jean de Marle, en son vivant seigneur de Vesigny, avocat au Parlement., 29 décembre 1535; MC/ET/III/12
    - Prise à bail par Clément Chiheu, meunier, à Jean Chenu, seigneur de Bellay., 1535; MC/ET/III/12
    - Inventaire concernant Henri ..., 1535; MC/ET/III/12
    - Quittance de tutelle par Nicolas Poart à Léonard Poart, son frère, seigneur de Maulny., 1535; MC/ET/III/12
    - Procuration par M. La Chesnée, aumônier du roi, à Jacques Naudry, procureur au Châtelet., 1535; MC/ET/III/12
    - Transport par Pierre de Lassus, drapier, à M. Reville, marchand., 1535; MC/ET/III/12
    - Titre nouvel par Guillaume Tistemont et autres., 1535; MC/ET/III/12
    - Accord concernant Jean ..., 2 janvier 1536; MC/ET/III/12
      Acte très abîmé
    - Titre nouvel par Robert de Marcilly, laboureur, demeurant à Charonne, concernant une pièce de terre plantée de vignes audit Charonne., 3 janvier 1536; MC/ET/III/12
    - Transfert par Laurens Bruneau, mercier, à Etienne Saguere, jardinier ordinaire du roi., 4 janvier 1536; MC/ET/III/12
    - Vente par Jean Laguette, seigneur, conseiller du roi, et receveur général des finances extraordinaires, à Martin Fae, marchand, de vingt arpents de bois., 8 janvier 1536; MC/ET/III/12
    - Association entre Martin Fae, marchand, et Macé Gergin, aussi marchand., 8 janvier 1536; MC/ET/III/12
    - Bail par Gabriel Le Boullenger, prieur de Saint Mas, avocat au Parlement, à Jean Doriller, l'aîné, laboureur, demeurant à Estoublay, paroisse de Fontenay-en-Brie, des dîmes de la seigneurie de Fores, paroisse de Chaulmes-en-Brie., 8 janvier 1536; MC/ET/III/12
    - Transport concernant Maurice Ho..., 8 janvier 1536; MC/ET/III/12
    - Cession par Regnault Le Coq, canonnier et conducteur ordinaire en l'artillerie, à Robert Saguière, jardinier ordinaire du roi, d'une carrière à Paris, près le clos appelé le Bon Martin., 9 janvier 1536; MC/ET/III/12
    - Accord par Jacques Marant, marchand, à Regnault Broutesauge, procureur au Châtelet., 10 janvier 1536; MC/ET/III/12
    - Titre nouvel par Jean Le Ferier, ceinturier., 11 janvier 1536; MC/ET/III/12
    - Vente par Guillaume Beauvyer, épicier, à Jean Bourdin et Millet Moreau, laboureurs., 12 janvier 1536; MC/ET/III/12
    - Bail par Robert de Valier, seigneur, à Guillaume Petit, laboureur., 13 janvier 1536; MC/ET/III/12
    - Bail par Jean Estyvat, laboureur, à Claude Prevost, aussi laboureur, et son frère, demeurant à Montreuil sur le bois de Vincennes, de deux arpents et demi de terre terroir de Rosny., 14 janvier 1536; MC/ET/III/12
    - Procuration par Jeanne Le Viste, veuve de Jean ..., seigneur, à Jean Jacchier, conseiller aux Aides., 15 janvier 1536; MC/ET/III/12
    - Prise à ferme par Fremyn Guyot, laboureur à Catherine de Quatre Livres, veuve de Jean de Victry, en son vivant avocat au Parlement, d'une maison à Rueilly., 17 janvier 1536; MC/ET/III/12
    - Bail par Guy Budé, seigneur de Villiers-sur-Marne, notaire et secrétaire du roi, à Nicolas Belard, greffier dudit lieu de Villiers, d'une pièce de terre sise au terroir dudit Villiers., 22 janvier 1536; MC/ET/III/12
    - Transport par Guillaume Gastellier, huissier au Parlement, à Anne de Pisseleu, comtesse d'Etampes, femme de Jean de Bretagne., 22 janvier 1536; MC/ET/III/12
    - Procuration par Francisque de Loyce, seigneur napolitain, à Morant Carbon, lui aussi seigneur napolitain., 24 janvier 1536; MC/ET/III/12
    - Quittance par Martin Pouldrier, laboureur, demeurant à Beaubourg,, en son nom et pour Martin de Lousche, son oncle, manouvrier, à Adrien Forme, procureur au Châtelet., 25 janvier 1536; MC/ET/III/12
    - Foi et hommage par Nicolas Aleaulme, contrôleur de Rozay en Brie, à Antoine Mynard, seigneur de Mongarnault et avocat au Parlement, au nom et comme procureur de François d'Escars, baron de Saint-Germain-sur-Vienne, seigneur de Varaigne, et de Vauguyon, et Fontenay-le-Comte, sénéchal et maréchal de Bourbonnais., 25 janvier 1536; MC/ET/III/12
    - Accord entre Jean Budé, seigneur d'Yères-en-Brie, conseiller du roi et garde de ses chartes, Guy Budé, seigneur de Villiers-sur-Marne, notaire et secrétaire du roi, Nicole Budé, Louis Budé l'Ainé, Louis Budé le Jeune, Jacques Dreux Budé, Etienne Leblanc, conseiller du roi, contrôleur général de son épargne, en son nom et comme tuteur des enfants qu'il a eu avec feu Catherine Budé, tous héritiers de Guillemette, en son vivant veuve de Dreux Budé, en son vivant seigneur dudit Yères, 26 janvier 1536; MC/ET/III/12
    - Bail par Guy Duval, aumônier du roi, à Bastien Murger, menuisier., 1 février 1536; MC/ET/III/12
    - Vente par Pierre Picart, laboureur, demeurant à Guigny, et Anthonette Bourges, sa femme, à Nicolas de Longuejoe, bourgeois, d'une rente., 2 février 1536; MC/ET/III/12
    - Bail par Robert Le Grix, marchand et bourgeois de Paris, à André de Versoigne, laboureur, demeurant à Reuilly, de vingt arpents et demi de vignes sis au terroir dudit Reuilly., 5 février 1536; MC/ET/III/12
    - Bail par Guillaume Boileau, avocat, à Nicolas Firely, laboureur., 5 février 1536; MC/ET/III/12
    - Bail par Marguerite Boucher, veuve de Jean de Thunery, à Jean Chauvet, laboureur., 5 février 1536; MC/ET/III/12
    - Contrat de mariage entre Guichard Le Mestayer, maçon de plâtre, et Ysabeau Ramet, fille de feu Jean Ramet, maître fourreur de robes., 6 février 1536; MC/ET/III/12
      contrat de mariage; Le Mestayer, Guichard; Ramet, Ysabeau; Ramet, Jean; maçon; fourreur
    - Expédition de lettres à Rome par Antoine Patoillet, notaire et secrétaire du roi, pour Guillaume Madré, licencié es droit., 10 février 1536; MC/ET/III/12
    - Quittance par Denis Doulce, sergent à cheval au Châtelet, à Jean de Gland, commissaire., 11 février 1536; MC/ET/III/12
    - Marché pour un puits par Guy de Bernardes, maçon, pour Nicolas Macon, maître chandelier de suif, dans une maison rue Saint Martin., 11 février 1536; MC/ET/III/12
    - Accord entre Pierre Bernard, prêtre, et Michel Maçon, laboureur., 12 février 1536; MC/ET/III/12
    - Obligation par Jean Hure, maréchal, à Macé Le Loup, marchand., 13 février 1536; MC/ET/III/12
    - Bail par Jean Budé, seigneur de Yères en Brie et conseiller du roi, à Honnest le Maçon, laboureur, demeurant audit Yères, de vingt-quatre arpents de terre., 16 février 1536; MC/ET/III/12
    - Bail de navire à Jean Marchant, voiturier par eau., 17 février 1536; MC/ET/III/12
    - Cession de biens par Bernard Caillou, général de l'ordre de la charité Notre Dame, prieur, église, prieuré et couvent de la Charité Notre Dame dit des Billettes, fondés rue des Jardins, à Jean de Lange, fripier., 22 février 1536; MC/ET/III/12
    - Procuration par Jean Garton (?), seigneur, à Mathurin de Brée., 22 février 1536; MC/ET/III/12
    - Marché de croisées par Jean Symmoneau, charpentier, auxmarguilliers de Saint Pierre de Villeneuve le Roy., 23 février 1536; MC/ET/III/12
    - Vente par Jean Olignon, sergent à verge au Châtelet, à Etienne Lucy, laboureur., 23 février 1536; MC/ET/III/12
    - Foi et hommage par François Juvénal des Ursins, seigneur de Mormant-en-Brie, à Charles de Louvier, conseiller au Parlement, seigneur de Nangis-en-Brie., 27 février 1536; MC/ET/III/12
    - Foi et hommage par Charles de Louviers, conseiller au Parlement et seigneur de Nangis-en-Brie, à François Juvénal des Ursins, seigneur de Mormant-en-Brie., 27 février 1536; MC/ET/III/12
    - Procuration par Nicolas Dijon, voiturier par terre, à Jean ... marchand., 29 février 1536; MC/ET/III/12
    - Contrat d'apprentissage par Jean Charreau, marchand, de Guischart Charreau, chez Pierre Bernard, maitre poisonnier d'eau douce., 29 février 1536; MC/ET/III/12
    - Obligation par André Maretz et Philippe Bertin, marchands, à Charles de Montmiral, seigneur., 2 mars 1536; MC/ET/III/12
    - Quittance par Philippe le Jay, marchand de draps, à Jean de Ruel, aussi marchand de draps., 2 mars 1536; MC/ET/III/12
    - Procuration par Pierre Germain, marchand, à Catherine Millet, sa femme., 4 mars 1536; MC/ET/III/12
    - Bail par François Gabory, marchand, à Charles Cleramboust, laboureur, demeurant à Fourqueux, de six arpents de terre au terroir de Saint-Léger., 4 mars 1536; MC/ET/III/12
    - Vente par Laurens Moulain, tondeur de draps, demeurant à Beauvais, à Jean Moulain, son cousain germain, courtier de draps, demeurant audit Beauvais., 6 mars 1536; MC/ET/III/12
    - Procuration par Annet de Montperoult, huissier au grand conseil, à André Bailly, sergent à verge au Châtelet., 6 mars 1536; MC/ET/III/12
    - Vente par Tristan de Furet, seigneur, à Antoine Sanguin, évêque d'Orléans, et Jean Sanguin, son frère, procureur et conseiller du Roi., 7 mars 1536; MC/ET/III/12
    - Transport par Jean Jacquenin, marchand, à Guillaume de Larche., 7 mars 1536; MC/ET/III/12
    - Foi et hommage par Antoine et Hugues Bernardin, frères seigneurs de Brye-sur-Marne, en leurs noms et pour Marie et Ysault Bernardin, leurs soeurs, à Guy Budé, seigneur de Villiers-sur-Marne, notaire et secrétaire du roi., 10 mars 1536; MC/ET/III/12
    - Bail par Antoine Mynard, seigneur de Mongarnault et avocat au Parlement, à Jean Villepeau, laboureur, demeurant à Chastillon, paroisse de Saint Rémy, d'une maison sise dans la paroisse d'Essars, près Montfort-L'Amaulry., 11 mars 1536; MC/ET/III/12
    - Procuration par Louis Budé, seigneur à Guy Budé, seigneur de Villiers-sur-Marne., 14 mars 1536; MC/ET/III/12
    - Marché entre Barthélémy Verneau et Jean Benoist, maçons, d'un côté, et Jean de la Chesnaye, seigneur d'Ivry-en-Brie, de l'autre., 14 mars 1536; MC/ET/III/12
    - Vente par Nicolas Petitpierre, voiturier par eau, à Pierre Caron, maitre tonnelier., 16 mars 1536; MC/ET/III/12
    - Transport part Jean Vincent, maçon, héritier de Madeleine Belot, sa soeur, jaids femme de Quentin Héricourt, couturier audit Quentin Hericourt, des biens meubles, dettes et créances de ladite Madeleine Bélot., 20 mars 1536; MC/ET/III/12
    - Bail par Etienne Herve..., voiturier par eau, à Jean Brasdefer, marchand, de trois bateaux., 20 mars 1536; MC/ET/III/12
    - Procurationpar Nicolas Marchant, artilleur du Roi, à Martin de Monceaux, aussi artilleur., 20 mars 1536; MC/ET/III/12
    - Accord entre Richard de Vaucelles, chevalier, seigneur de Bousteuille, et Marie de Cugnat, sa femme, à cause de ladite dame auparavant femme du feu seigneur de Beauchampt d'un côté, et Antoine Mynard, seigneur de Mongarnault et avocat au Parlement, et Jean de Pressat, secrétaire de François d'Escards, aussi chevalier, seigneur de la Vauguyon, de l'autre., 22 mars 1536; MC/ET/III/12
    - Procuration par Jean Dodart le Petit, laboureur, demeurant à Glatigny, à Jean Grisson, procureur au Parlement., 23 mars 1536; MC/ET/III/12
    - Bail par Denis de May, laboureur, demeurant à Romainville, à Cosme Girard, aussi laboureur, demeurant audit lieu, d'une maison sise audit lieu., 27 mars 1536; MC/ET/III/12
    - Bail par Bernard Caillou, prieur de l'ordre de la charité Notre Dame, prieur, église, prieuré et couvent de la Charité Notre Dame dit des Billettes, fondés rue des Jardins, et Robert Beaudysaige, greffier, d'une maison sise rue des Jardins., 27 mars 1536; MC/ET/III/12
    - Accord entre Jean Philippe, marchand, Etienne Clignet, marchand, et Louise Philippe, sa femme, d'un côté et Pierre de La Salle, aussi marchand, et Colette Cappelet, sa femme, de l'autre., 27 mars 1536; MC/ET/III/12
    - Déclaration de bail par Jean de la Focillière, seigneur de La Garenne, à René Journée, maçon, demeurant à Villemomble, d'un quartier de terre planté en vignes audit terroir de Villemomble., 29 mars 1536; MC/ET/III/12
    - Donation par Guillaume de Meaux, seigneur de Marly-la-Ville, à Guillaume de Meaux, son neveu, fils de Claude de Meaux., 30 mars 1536; MC/ET/III/12
    - Déclaration par Jacques Danes, sergent à verge au Châtelet, à propos de François Jaquellot, procureur au Parlement., 30 mars 1536; MC/ET/III/12
    - Procuration par Marie d'Asnières, veuve de François de la Barrière, procureur au Châtelet., 31 mars 1536; MC/ET/III/12
    - Obligation par Jean de La Maire, marchand, demeurant à Gonnesse, à Jacques Maheut, megissier., 1 avril 1536; MC/ET/III/12
    - Procuration concernant Jean Duval, seigneur., 1 avril 1536; MC/ET/III/12
    - Déclaration par Antoine Rebours, avocat au Parlement, concernant Pierre de Reims, apothicaire., 4 avril 1536; MC/ET/III/12
    - Vente concernant Nicolas Chaboulle, couturier., 5 avril 1536; MC/ET/III/12
    - Quittance par Vincent Baudoyn, voiturier, à Catherine Turgis, veuve de Pierre Baudouyn., 7 avril 1536; MC/ET/III/12
    - Titre nouvel par Pierre Lusson, laboureur, et Jacques Doulcet, conseiller au Parlement., 8 avril 1536; MC/ET/III/12
    - Vente par Georges Roussel, praticien à Jacques Raoul, marchand., 13 avril 1536; MC/ET/III/12
    - Déclaration par Laurent Théault, bourrelier, concernant Fiacre de Sequeville, sergent à verge., 14 avril 1536; MC/ET/III/12
    - Testament d'Ursin Goulais., 16 juin 1536; MC/ET/III/12
      testament; Goulais, Ursin
  - Minutes. 1536, 16 juin - 1538, 20 avril, 16 juin 1536 - 20 avril 1538; MC/ET/III/13
    1536, 16 juin: testament d'Ursin Goulas.
    1537, 3 avril à juillet.
    1538, 5 et 20 avril: actes enfilés dans avril 1537..
    - Procuration par Jacques le Picq, laboureur, à Jean d'Arras, procureur au Châtelet., 3 avril 1537; MC/ET/III/13
    - Procuration par Guillaume Loys, soldat, à Regnault Loys, tonnelier., 3 avril 1537; MC/ET/III/13
    - Déclaration par Etienne Moreau, laboureur de vignes au pont d'Antoigny, à Pierre Gallier, prévôt dudit Antoigny., 5 avril 1537; MC/ET/III/13
    - Bail par Jeanne de la Haye, veuve de Guillaume Luillier, seigneur de Rouvres en Bois, conseiller du roi et maître des requêtes en son hôtel, à Jean Hemery le Moyen, laboureur, demeurant à Rounnes, d'une pièce de terre labourable située audit Rounnes., 7 avril 1537; MC/ET/III/13
    - Contrat de mariage entre Richard Baucher, maçon, et Perrette Bogis, fille de Pierre Bogis, tisserand en draps à Rochefort., 7 avril 1537; MC/ET/III/13
      contrat de mariage; Baucher, Richard; Bogis, Perrette; Bogis, Pierre; maçon; tisserand
    - Bail par Anthoine Pesche, cordonnier, et François Joly, vendeur de vins et bourgeois de Paris, à Denis des Granches, laboureur, demeurant à Villeneuve-sur-Brie, et Marion Lesueur, sa femme, de douze arpents de terre labourable audit Villeneuve., 7 avril 1537; MC/ET/III/13
    - Vente par Michel de Fresnes, laboureur, et Marion Tappier, sa femme, demeurant ensemble à Vitry-sur-Seine, à Thibault de Fresnes, aussi laboureur, demeurant aussi à Vitry-sur-Seine., 7 avril 1537; MC/ET/III/13
    - Vente par Estienne Bertault, laboureur, mandataire de Guillaume Bertault, son frère, aussi laboureur, et Marguerite Paillart, sa femme, demeurant ensemble à Villiers-sur-Marne, à Estienne Regnon, aussi laboureur, d'une pièce de terre plantée de vignes située audit Villiers., 8 avril 1537; MC/ET/III/13
    - Vente par Claude Guenard, marchand, demeurant à Nogent-sur-Seine, à Louis de Bures, aussi marchand et bourgeois de Paris, des poissons d'un étang., 9 avril 1537; MC/ET/III/13
    - Obligation par Etienne Poincte, prêtre, à Jean des Roches, aussi prêtre., 10 avril 1537; MC/ET/III/13
    - Vente par Arnoul Lefèvre, laboureur demeurant à Yères-le-Chastel, à Blaise Floret, docteur en décret, prêtre prieur de Saint-Siméon à Gatineau, de deux arpents de terre audit Yères., 11 avril 1537; MC/ET/III/13
    - Constitution par Robert du Saulsoy, maitre maçon, à Jean Penelle, couvreur de maisons., 13 avril 1537; MC/ET/III/13
    - Notification par Nicolas Picquet, drapier, margillier de Saint Paul, à Jacques le Hardy, examinateur au Châtelet., 14 avril 1537; MC/ET/III/13
    - Vente de pêche dans l'étang de la Grant Brosse, diocèse de Meaux par Philippe de Pyennes, noble, licencié ès lois, seigneur de Martigny, à Guillaume Berée, marchand., 14 avril 1537; MC/ET/III/13
      acte de vente; Meaux (Seine-et-Marne); commerçant
    - Bail par Pierre Maria, laboureur, demeurant paroisse de Guisy-en-Brie, à Jean Maria, aussi laboureur, son fils., 14 avril 1537; MC/ET/III/13
    - Bail par Pierre Bastard, prêtre, à la Confrérie Saint Lubin en l'église Saint Paul, d'une maison sise rue de Foy., 14 avril 1537; MC/ET/III/13
    - Déclaration par Nicolas Bodin, marchand, et Jean Bodin, praticien, son fils., 15 avril 1537; MC/ET/III/13
    - Testament d'Ysabeau de Courselles, femme de Philippe Abraham, marchand., 19 avril 1537; MC/ET/III/13
      testament; Courcelles, Ysabeau de; Abraham, Philippe; commerçant
    - Quittance par Robert Bertrand, charpentier, à Jeanne de la Haye, veuve de Guillaume Luillier, seigneur d'Ournier, conseiller du roi et maître des requêtes en son hôtel., 20 avril 1537; MC/ET/III/13
    - Bail par Laurens Thibault, maitre brodeur, à Marie Dideaue, veuve de Remond du Regnard, en son vivant marchand et bourgeois de Paris, d'une maison à Paris., 20 avril 1537; MC/ET/III/13
    - Bail par Michel Poullart, praticien, à Tristan Poullart, laboureur., 20 avril 1537; MC/ET/III/13
    - Notoriété par Simon Caillet, tisserand en toiles et autres, concernant Jaqueline Garroul, chambrière chez Jean de Chaune, maitre boulanger., 25 avril 1537; MC/ET/III/13